臺灣桃園地方法院刑事判決　　　　　　　 94年度訴字第113號
公　訴　人　臺灣桃園地方法院檢察署檢察官
被　　　告　乙○○　男　30歲.
上列被告因違反槍砲彈藥刀械管制條例案件，經檢察官提起公訴
（93年度偵字第16865 號），經本院裁定改依簡式審判程序，判
決如下︰
    主  文
乙○○未經許可，寄藏可發射子彈具有殺傷力之改造玩具手槍，
處有期徒刑壹年，併科罰金新臺幣伍萬元，罰金如易服勞役，以
銀元佰元即新臺幣玖佰元折算壹日。扣案之仿SIG SAUER 廠半
自動之可發射子彈具有殺傷力之改造玩具手槍壹支（槍枝管制編
號0000000000號，含彈匣壹個）沒收。
    事  實
一、甲○○（業經本院同案審結）明知槍砲彈藥刀械管制條例所
    列槍砲、彈藥，非經中央主管機關許可，不得寄藏、持有及
    意圖販賣而陳列，仍於民國93年10月21日上午11時許，在桃
    園縣中壢市○○路58號「智多星電子遊藝場」，自姓名年籍
    不詳綽號「小白」之成年男子處，收受仿SIG SAUER 廠半自
    動手槍製造，更換土造金屬槍管改造而成，機械性能良好，
    可供擊發適用子彈，具殺傷力之改造金屬玩具手槍1 支（槍
    枝管制編號0000000000號，含彈匣1 個），及不具殺傷力之
    仿GLOCK 廠27型半自動手槍製造之金屬玩具手槍1 支（槍枝
    管制編號0000000000號，含彈匣1 個），並放置在其所駕駛
    車牌號碼0999－FT自小客車內，而自斯時起未經主管機關許
    可而持有。嗣甲○○因認不宜在公共場所持有前開槍枝，遂
    於同日下午2 時許，駕駛上開自小客車，至友人乙○○暫住
    之桃園縣中壢市○○○街9 號4 樓居所，將前述持有之槍枝
    以報紙包裝後交予乙○○代為保管藏放，言明下午稍晚即會
    前來取走，乙○○明知甲○○所交付保管之前揭槍枝，係具
    有殺傷力之槍枝，竟自斯時起，未經許可將前開改造手槍寄
    藏於其桃園縣中壢市○○○街9 號4 樓居所，並由甲○○逕
    自將該槍枝置於其居所客廳電視櫃抽屜內。嗣於同日晚間7
    時許，甲○○在前開「智多星電子遊藝場」內，經警方盤查
    而查獲。同日晚間8 時40分許，乙○○將前揭槍枝以塑膠袋
    包裝後攜至中壢市○○○街415 號前欲等候甲○○前來取槍
    時，復為警當場查獲，並扣得上開具殺傷力之仿SIG SAUER
    廠半自動手槍製造之改造玩具手槍1 支及不具殺傷力之仿GL
    OCK 廠27型半自動手槍製造之金屬玩具手槍1 支（均含彈匣
    各1 個）、甲○○所有用以包裝前述槍枝所用之報紙1 疊、
    乙○○所有用以裝放前述槍枝之塑膠袋1 只，而查悉上情。
二、案經桃園縣政府警察局移送臺灣桃園地方法院檢察署檢察官
    偵查起訴。
    理  由
一、按刑事訴訟法經修正部分條文，於92年2 月6 日經總統公布
    ，同年9 月1 日起施行。修正後刑事訴訟法增訂第273 條之
    1 規定除被告所犯為死刑、無期徒刑、最輕本刑為三年以上
    有期徒刑之罪、或高等法院管轄第一審案件者外，於審判期
    日前之程序進行中，被告先就被訴事實為有罪之陳述時，審
    判長得告知被告簡式審判程序之旨，並聽取當事人、代理人
    、辯護人及輔佐人之意見後，裁定進行簡式審判程序。經查
    ，本件被告被訴違反槍砲彈藥刀械管制條例一案，為前開不
    得進行簡式審判程序以外之案件，且被告乙○○於本院行準
    備程序時就訴事實為有罪之陳述，本院告知被告簡式審判程
    序之旨，並聽取被告之意見後，爰依右開刑事訴訟法第273
    條之1 之規定，當庭裁定改依簡式審判程序審判之，合先敘
    明。
二、訊據被告乙○○對甲○○於上揭時、地，將前揭可發射子彈
    具有殺傷力之仿SIG SAUER 廠半自動手槍製造之改造玩具手
    槍1 支（槍枝管制編號0000000000號）及不具殺傷力之仿GL
    OCK 廠27型半自動手槍製造之金屬玩具手槍1 支（槍枝管制
    編號0000000000號）委其代為保管藏放，並由甲○○逕自將
    前開槍枝藏放於其暫住之桃園縣中壢市○○○街9 號4 樓居
    所客廳電視櫃抽屜內，嗣乙○○、甲○○即陸續於上開時、
    地分別為警查獲，並扣得前述具殺傷力及不具殺傷力之槍枝
    等物各情，迭於警、偵訊及本院審理時均坦認不諱（見偵查
    卷第6 至8 頁、第45、46頁、本院卷附94年4 月8 日準備程
    序筆錄、簡式審判筆錄），核與證人即同案被告乙○○、證
    人劉惕生於警、偵訊時證述之情節相符（見偵查卷第17 至
    22頁、本院卷附94年3 月11月準備程序筆錄、簡式審判筆錄
    ），並有現場贓證物照片5 幀附卷可稽，及前揭槍枝二支、
    用以包裝前開槍枝所用之報紙1 疊、塑膠袋1 只扣案可證。
    而該扣案之槍枝，經送請內政部警政署刑事警察局以性能檢
    驗法鑑驗結果，認送鑑槍枝2 支，其中1 支（槍枝管制編號
    0000000000號），認係仿SIG SAUER 廠半自動手槍製造之金
    屬玩具手槍，更換土造金屬槍管改造而成之改造手槍，機械
    性能良好，可供擊發適用子彈，認具殺傷力，另1 支（槍枝
    管制編號00000000 00 號），認係仿GLOC K廠27型半自動手
    槍製造之金屬玩具手槍，經檢視，槍枝欠缺槍機，無法供擊
    發子彈使用，認不具殺傷力，有內政部警政署刑事警察局93
    年11月24日刑鑑字第0930216282號槍彈鑑定書在卷足憑，且
    有查獲之槍枝照片8 幀附卷供參。綜上，足徵被告前開所為
    不利於己之自白核與事實相符，自可採信。被告事後翻異前
    詞辯稱：伊當時也不想答應甲○○放槍枝，只是答應他把槍
    枝拿下樓給他而已云云，核屬避就之詞，自不足採。從而，
    被告乙○○未經許可，寄藏可發射子彈具有殺傷力之改造槍
    枝之犯行，事證明確，堪以認定，自應依法論科。
二、按「寄藏」與「持有」，均係將物置於自己實力支配之下，
    僅寄藏必先有他人之持有行為，而後始為之受寄代藏，故受
    寄人代為保管，其保管之本身，亦屬持有，不過此之持有係
    受寄之當然結果，槍砲彈藥刀械管制條例第11條第4 項及第
    13條第4 項將「持有」及「寄藏」分別為處罰規定，單純之
    「持有」，固不包括「寄藏」，但「寄藏」之受人委託代為
    保管，其保管之「持有」行為係「寄藏」之當然結果，法律
    上自宜僅就「寄藏」行為為包括之評價，不應另就「持有」
    予以論罪，此有最高法院74年台上字第3400號判例意旨可資
    參照。次按被告行為後，槍砲彈藥刀械管制條例業於94年1
    月26日修正公布，並於同年1 月28日生效，修正後該條例第
    8 條第4 項規定為「未經許可，寄藏第四條第一項第一款所
    稱其他可發射金屬或子彈具有殺傷力之各式槍砲者，處三年
    以上十年以下有期徒刑，併科新臺幣七百萬元以下罰金」。
    並刪除原條例第11條之規定，比較修正前第11條第4 項規定
    「未經許可，寄藏第四條第一項第一款所稱其他可發射金屬
    或子彈具有殺傷力之各式槍砲者，處一年以上七年以下有期
    徒刑，併科新臺幣七百萬元以下罰金」，以修正前之槍砲彈
    藥刀械管制條例第11 條 第4 項之規定，有利於被告，是依
    刑法第2 條第1 項但書之規定，自應適用舊法之規定。核被
    告乙○○受甲○○之託，代為保管藏放上開具殺傷力之改造
    玩具手槍之所為，係犯修正前槍砲彈藥刀械管制條例第11條
    第4 項之未經許可，寄藏可發射子彈具有殺傷力之槍枝罪。
    被告乙○○受託寄藏改造手槍而持有改造手槍之低度行為，
    為寄藏改造手槍之高度行為所吸收，不另論罪。審酌被告有
    前科之素行（有卷附台灣高等法院被告前案紀錄表可參）、
    智識程度、犯罪之動機、目的、手段、所寄藏係改造手槍，
    造成對他人之人身安全及社會治安之潛在危險，惟念其寄藏
    該槍枝時間甚短，且未持該槍枝犯案而造成實害，併其犯後
    大致坦認犯行，態度尚佳等一切情狀，量處如主文所示之刑
    ，並就罰金部分諭知易服勞役之折算標準。
三、扣案之仿SIG SAUER 廠半自動手槍製造之金屬玩具手槍，更
    換土造金屬槍管改造而成，可發射子彈具殺傷力之改造手槍
    1 枝（槍枝管制編號0000000000號），係違禁物，應依刑法
    第38條第1 項第1 款規定沒收。至扣案之仿GLOCK 廠27型半
    自動手槍製造之金屬玩具手槍1 枝，並不具殺傷力，已如前
    述；扣案塑膠袋1 只，係被告乙○○所有用以裝放前開槍枝
    所用；扣案報紙1 疊，係同案被告甲○○所有用以包裝前開
    槍枝所用，以上物品均與本件被告乙○○所犯寄藏可發射子
    彈具有殺傷力之槍枝罪並無直接關連，又非違禁物，爰不為
    沒收之宣告。
據上論斷，應依刑事訴訟法第273 條之1 、第299 條第1 項前段
，修正前槍砲彈藥刀械管制條例第11條第4 項，刑法第11條前段
、第2 條第1 項但書、第42條第2 項、第38條第1 項第1 款，罰
金罰鍰提高標準條例第2 條，現行法規所定貨幣折算新台幣條例
第2 條，判決如主文。
本案經檢察官徐則賢到庭執行職務。
中　　華　　民　　國　　94　　年　　4 　　月　　22　　日
                  臺灣桃園地方法院刑事第七庭
                      法  官  林惠霞
上正本證明與原本無異。
如不服本判決，應於收受送達後10日內向本院提出上訴書狀。
　　　                書記官  陳恩如
中　　華　　民　　國　　94　　年　　4 　　月　　22　　日
附錄本案論罪科刑法條全文
修正前槍砲彈藥刀械管制條例第11條
未經許可，製造、販賣或運輸第四條第一項第一款所稱其他可發
射金屬或子彈具有殺傷力之各式槍砲者，處五年以上有期徒刑，
併科新臺幣一千萬元以下罰金。
未經許可，轉讓、出租或出借前項所列槍砲者，處三年以上十年
以下有期徒刑，併科新臺幣七百萬元以下罰金。
意圖供自己或他人犯罪之用，而犯前二項之罪者，處無期徒刑或
七年以上有期徒刑，併科新臺幣一千萬元以下罰金。
未經許可，持有、寄藏或意圖販賣而陳列第一項所列槍砲者，處
一年以上七年以下有期徒刑，併科新臺幣七百萬元以下罰金。
第一項至第三項之未遂犯罰之。
